# BOT收入抵消问题

提问人：与于 时间：2018-01-31 16:25:24
陈版你好，根据证监会《上市公司执行企业会计准则监管问题解答》（ 2012 年第 1 期）第二条规定：“上市公司合并报表范围内的企业（项目公司）自政府承接BOT 项目，并发包给合并范围内的其他企业（承包方），由承包方提供实质性建造服务的，从合并报表作为一个报告主体来看，建造服务的最终提供对象为合并范围以外的政府部门，有关收入、损益随着建造服务的提供应为已实现，上市公司的合并财务报表中，应按照相关规定体现出建造合同的收入与成本。”项目完工已经进入实际运营期，运营期间发生的对集团内部收入也不需要抵消么？

回答人：chenyiwei
这样做的原因是站在合并报表层面看，相当于整个合并集团为政府提供基础设施建造服务，所以仍可以确认对外的建造合同收入。请参考《瑞华研究 2010 ～ 2016 汇编》之“问题4-4-15（合并报表层面对BOT项目收入的确认问题）”。